【裁判字號】    97,交聲,890
【裁判日期】    970530
【裁判案由】    違反道路交通管理處罰條例聲明異議
【裁判全文】
臺灣桃園地方法院交通事件裁定         97年度交聲字第874號
                            97年度交聲字第887號至第890號
原處分機關  臺北市交通事件裁決所
異  議  人
即受處分人  甲○
上列異議人即受處分人因違反道路交通管理處罰條例案件，對於
臺北市交通事件裁決所民國97年4 月7 日北市裁四字第裁22－1A
B720711 號、北市裁四字第裁22－1AB697802 號、97年4 月29日
北市裁二字第裁22－1AB468104 號、北市裁二字第裁22－1AC503
761 號、北市裁二字第裁22－ABK206653 號違反道路交通管理事
件裁決書所為之處分（原舉發通知單案號：第1AB720711 號、第
1AB697802 號、第1AB468104 號、第1AC503761 號、第ABK20665
3 號）聲明異議，本院裁決如下：
    主  文
異議駁回。
    理  由
一、按「汽車駕駛人停車時，有下列情形之一者，處新臺幣6 百
    元以上1 千2 百元以下罰鍰：一、在禁止臨時停車處所停車
    。」、「汽車駕駛人停車時，有下列情形之一者，處新臺幣
    6 百元以上1 千2 百元以下罰鍰：四、在設有禁止停車標誌
    、標線之處所停車。」、「汽車駕駛人在道路收費停車處所
    停車，未依規定繳費，主管機關應書面通知駕駛人於七日內
    補繳，並收取必要之工本費用，逾期再不繳納，處新臺幣3
    百元罰鍰。」、「汽車有下列情形之一者，處汽車所有人新
    臺幣3 千6 百元以上1 萬8 百元以下罰鍰，並禁止其行駛：
    四、使用吊銷、註銷之牌照行駛。前項…第4 款之牌照扣繳
    之。」道路交通管理處罰條例第56條第1 項第1 款、第4 款
    、第2 項、第12條第1 項第4 款、第2 項分別定有明文。
二、原處分意旨略以：異議人即受處分人甲○所有之車牌號碼為
    TZE-003 號輕機車，於民國96年8 月2 日8 時13分，在吳興
    街，因在禁止臨時停車處所停車，為警舉發；又於96年7月2
    0 日9 時56分，在吳興街，因在禁止臨時停車處所停車，為
    警舉發；又於96年1 月26日10時36分，在敦化南路1 段，因
    在設有禁止停車標誌之處所停車，為警舉發；又於95年11月
    2 日13時51分，在青島西路，因在道路收費停車處所停車經
    催繳不依規定繳費，為警舉發；又於95年10月19日22時13分
    ，在民權西路，因使用註銷之牌照行駛，為警舉發，依道路
    交通管理處罰條例第56條第1 項第1 款、第4 款、第2 項、
    第12條第1 項第4 款、第2 項分別裁處罰鍰1,200 元、1,
    200 元、600 元、300 元、3,600 元，並牌照扣繳之處分在
    案。
三、異議意旨略以：伊固不否認其所有之車輛有於上揭時、地違
    規之情事，並辯稱：伊之輕機車於92年間借予伊姊使用，於
    不知情之狀況下，該機車由呂學宜騎乘，伊找不到呂學宜致
    無法過戶，為此聲明異議，請求撤銷原處分云云。
四、經查：異議人即受處分人雖稱係由呂學宜所駕駛等情，惟按
    道路交通管理處罰條例第85條第1 項規定：「本條例之處罰
    ，受舉發違反道路交通管理事件之受處罰人，認為受舉發之
    違規行為應歸責他人者，應於舉發違反道路交通管理事件通
    知單應到案日期前，檢附相關證據及應歸責人相關證明文件
    ，向處罰機關告知應歸責人，處罰機關應即另行通知應歸責
    人到案依法處理。逾期未依規定辦理者，仍依本條例各該違
    反條款規定處罰」。本件受處分人既未爭執該車於上開時、
    地確有違規之事實，均如前述，縱當時駕駛人為非受處分人
    ，然受處分人從未依上開規定告知處罰機關其非駕駛人並陳
    明更正受裁罰人，則處罰機關仍逕行處罰車輛所有人即受處
    分人，自無違誤。
五、綜上所述，異議人即受處分人所有之車輛確於前揭時、地違
    規之行為，從而原處分機關依道路交通管理處罰條例第56條
    第1 項第1 款、第4 款、第2 項、第12條第1 項第4 款、第
    2 項分別裁處罰鍰1,200 元、1, 200元、600 元、300 元、
    3,600 元，並牌照扣繳，於法並無違誤，並無不當之處，本
    件異議人之異議應無理由，依法自應將其駁回。
六、據上論斷，應依道路交通案件處理辦法第19條，裁定如主文
    。
中    華    民    國    97    年    5    月    30    日
                  交通法庭      法  官  宣玉華
上正本證明與原本無異。
如不服本裁定，應於裁定送達後5 日內向本院提出抗告狀。
                                書記官  楊郁馨
中    華    民    國    97    年    5     月    30    日


司法院資訊處製作；財團法人民間司法改革基金會備份。
